臺灣板橋地方法院刑事判決　　　　　　　93年度訴字第1574號
公　訴　人　臺灣板橋地方法院檢察署檢察官
被　　　告　戊○○
選任辯護人　李進成律師
　　　　　　黃勝文律師
上列被告因殺人未遂等案件，經檢察官提起公訴（93年度偵字第
10688 號），本院判決如下：
    主  文
戊○○未經許可，寄藏手槍，處有期徒刑陸年，併科罰金新臺幣
拾萬元，罰金如易服勞役，以新臺幣玖佰元即銀元佰元折算壹
日，扣案之手槍壹支（槍枝管制編號0000000000，含彈匣壹個）
及土造子彈壹顆、制式子彈壹顆均沒收之。又使人受重傷未遂，
處有期徒刑貳年拾月。應執行有期徒刑捌年肆月，併科罰金新臺
幣拾萬元，罰金如易服勞役，以新臺幣玖佰元即銀元佰元折算
壹日，扣案之手槍壹支（槍枝管制編號0000000000，含彈匣壹個
）及土造子彈壹顆、制式子彈壹顆均沒收之。
    事  實
一、戊○○於民國89年3月間某日，在臺北縣板橋市縣○○道附
    近某不詳處所，受陳友諒（綽號「諒哥」）之男子之委託，
    收受保管具有殺傷力之德製P226型9 mm制式半自動手槍一枝
    （含彈匣一個）、具有殺傷力之土造子彈二顆、具殺傷力口
    徑9mm 子彈三顆及不具殺傷力之口徑9mm 子彈一顆（共計子
    彈六顆），藏放於其位於臺北縣板橋市○○街50巷37號3 樓
    制式手槍及子彈。又戊○○與丙○○原係素不相識，緣戊○○之兄己○○（另經檢察官為不起訴處分）於93年6 月30
    日零時許，在臺北縣板橋市○○街30號某海產店內，與甲○○、乙○○、丙○○、壬○○、鍾智瑋、辛○○、丁○○及
    二位不詳姓名年籍之成年男子一同飲酒時，因細故與鍾智瑋
    發生爭執而相互扭打，經壬○○勸阻後，己○○與鍾智瑋方
    停止互毆，但己○○仍心有不甘，在停手後即以其所有之行
    動電話0000000000號，撥打行動電話0000000000號給其弟戊○○，並告知上開情事，戊○○於接獲己○○之電話後，便
    自行攜帶上開制式手槍一支與子彈6 顆，藏放在其隨身攜帶
    之背包內，並以前開行動電話，通知庚○○，復騎乘車牌號
    碼為RQW-438 號之輕型機車，至庚○○位於臺北市○○區○○街57巷19號之住處後，即搭載庚○○共同前往上址之海產
    店；戊○○在到達上址海產店後，即自其所攜帶之背包中，
    取出前開制式手槍拉滑套上膛欲對空鳴槍，但扣扳機時第一
    發子彈並沒能擊發出去，其再拉一次滑套將該子彈退去後，
    再上膛對空擊發子彈鳴槍示警，丙○○見狀欲上前勸阻，庚○○亦上前與之發生相互拉扯，戊○○認為丙○○欲對其不
    利，竟基於重傷害之犯意，站立在丙○○後方，手持手槍，
    槍管朝下拉滑套扣扳機，往丙○○左腿部射擊子彈一發惟亦
    未能擊發，其即再拉一次滑套退彈後，復朝同一方向擊發一
    顆子彈，該顆已擊發出去之子彈即先擊中丙○○之左後大腿
    部自其左前膝蓋上方貫穿後，同一顆子彈復擊中庚○○之左
    小腿部（並未貫穿），致丙○○受有左股骨粉碎性骨折之普
    通傷害而重傷害未遂，庚○○受有左脛骨複雜性開放性骨折
    之傷害（過失傷害部分未據告訴），壬○○與戊○○見丙○○與庚○○均受有前開槍傷，便分別送丙○○與庚○○前往
    臺北市立和平醫院（下稱和平醫院）與位於臺北市○○○路
    561 號之慶生醫院接受急診治療。臺北縣政府警察局海山分
    局警員於當日零時20分接獲勤務中心通報後前往現場，未發
    現有相關人在場，僅於現場扣得遺留在地面上之彈殼二枚、
    子彈二顆。嗣於93年7 月3 日，戊○○攜帶前開制式手槍一
    支（含彈匣一個）及剩餘的二顆具殺傷力子彈，前往臺北縣
    政府警察局海山分局投案，並交出上開槍彈。
二、案經丙○○訴由臺北縣政府警察局海山分局報告臺灣板橋地
    方法院檢察官偵查後起訴。
    理  由
一、被告寄藏槍、彈犯行部分：
    訊據被告戊○○於本院審理時對其於前揭時、地受其友人陳
    友諒委託，代為寄藏保管上開槍枝一把及子彈六顆，而於93
    年6 月30日零時許，攜帶上開寄藏之手槍一把及子彈六顆，
    與不知情之庚○○共同前往臺北縣板橋市○○街30號某海產
    內，並有在現場對空鳴槍擊發一顆子彈、又擊發一顆子彈致
    被害人丙○○及庚○○受有槍傷，另有上膛扣扳機射擊二顆
    子彈但均未能擊發而當場退彈等情坦承不諱，並有被告投案
    時所繳交之上開手槍及剩餘子彈二顆扣案可資佐證。又在前
    開槍擊現場遺留有彈殼二枚及子彈二顆扣案，此有刑案現場
    勘查紀錄表一紙及刑案現場遺留子彈現況照片六幀（見同上
    偵查卷第88至91頁）、臺北縣警察局海山分局93年6 月30日
    海警刑字第033 號刑事案件物送驗紀錄表三紙在卷可憑（見
    同署93年度他字第4779號偵查卷第96至98頁）。又被告繳交
    之手槍一支及子彈二顆經送內政部警政署刑事警察局以性能
    檢驗法等方法鑑驗結果：(1)槍枝一枝（槍枝管制編號000000
    0000）認係德國SIG SAUER 廠製P226型口徑9mm 制式半自動
    手槍，送鑑時槍號遭磨滅，經以電解腐蝕法重現，惟因磨滅
    過深，致無法重現，機械性能良好，可擊發同口徑制式子彈
　　，認具殺傷力；(2)子彈二顆，認均係土造子彈，具直徑8.90
  　mm金屬彈頭，採樣壹顆試射，可擊發，具殺傷力等情，有該
    局93年7 月12日刑鑑字第0930138980號槍彈鑑定書及槍彈照
    片5幀 在卷可稽（見臺灣板板橋地方法院檢察署93年度偵字
    第10688 號偵查卷第145 至149 頁）。而將現場遺留的該2
    枚彈殼及2 顆子彈經送內政部警政署刑事警察局鑑驗結果，
    19）已擊發制式彈殼，經以比對顯微鏡比對結果，其彈底特
    徵紋痕相吻合，認均係由同一槍枝所擊發；子彈二顆，認均
    係口徑9m m（9 ×19）制式子彈，其中一顆（即編號2）認
    具殺傷力，另一顆（即編號3-2）經 檢視，其底火皿具撞擊
    痕跡，此有該局93年7 月6 日刑鑑字第0930135035號槍彈鑑
    定書一份暨附件相片八張在卷可考。再經內政部警政署刑事
    警察局將送鑑德製SIG SAUER 廠P226型口徑9mm 制式半自動
    手槍（槍枝管制編號0000000000）試射之彈頭、殼，與前開
    刑事案件證物採驗紀錄表送鑑「丙○○遭槍擊案」證物中之
    彈殼二顆（即編號1 、3-1）之 彈底特徵紋痕相吻合，認均
    係由該槍枝所擊發，有該局93年8 月21日刑鑑字第09301707
    70號函文存卷可考。綜上補強證據足認被告所供受託保管制
    式手槍一把及子彈六顆之任意性自白，核與事實相符，應可
    採信。被告寄藏槍彈之犯行，事證明確，洵堪認定。
二、被告持槍重傷害未遂犯行部分：
    訊據被告固坦承有於前揭時、地攜帶上開手槍擊發子彈，並
    因此擊傷被害人丙○○及庚○○之事實，然矢口否認有何故
    意傷害或殺人之犯意，並辯稱：伊到現場時見情況混亂，乃
    先對空鳴槍，意在嚇阻，並無開槍殺人之意圖，後來係因於
    混亂之中，雙方互相拉扯導致槍枝走火而誤傷告訴人云云。
    經查：
(一)、按被告以外之人於審判外之陳述，雖不符前四條之規定，而
    經當事人於審判程序同意作為證據，法院審酌該言詞陳述或
    書面陳述作成時之情況，認為適當者，亦得為證據。當事人
    、代理人或辯護人於法院調查證據時，知有第159條第1項不
    得為證據之情形，而未於言詞辯論終結前聲明異議者，視為
    有前項之同意，刑事訴訟法第159條之5有明文規定。查公訴
    人所提出之證人被害人丙○○於警詢、偵查中之指訴，及證
    人丁○○、壬○○、呂陳溫、鐘智偉、甲○○、高瑋翎、林
    威志、王俊凱、辛○○、庚○○、乙○○、己○○於警詢時
    之陳述，雖均係審判外之陳述，惟被告及其辯護人於本院審
    理時已表示同意作為證據，本院審酌該言詞陳述作成時之情
    況，認為適當，依前揭法律規定，得為證據，合先敘明。
(二)、被告戊○○於前揭時、地所持上開手槍擊發之其中一顆9mm
    制式子彈先係射中被害人丙○○，致其受有左股骨粉碎性骨
    折之傷害，而同一顆9mm 制式子彈再擊中證人庚○○，致其
    受有左脛骨複雜性開放性骨折之傷害等情，業據被告戊○○
    坦承屬實，核與被害人丙○○於警詢、偵查及本院審理時指
    訴情節相符，證人庚○○亦於警詢、偵查及本院審理時證述
    明確，並有和平醫院93年7 月6 日出具之診斷書一紙及病歷
    一份（見同署93年度偵字第10688 號偵查卷第174 至208 頁
    ）、慶生醫院於93年7 月6 日出具之診斷證明書一紙及急診
    病歷一份存卷可憑（見同上偵查卷第155 至173 頁）。又上
    開現場所遺留彈殼2 顆，經內政部警政署刑事警察局鑑驗結
    果，確由被告所持有之前開半自動手槍所擊發乙節，有該局
    前述刑鑑字第0930170770號函文存卷可稽，足證告訴人所受
    槍傷確係由被告所為。參以證人即告訴人丙○○復於本院審
    理時證述稱：被告對空鳴第一槍時，大家都散開了，在第二
    聲槍響前只有我與庚○○面對面拉扯，當時被告係站在我的
    後方，子彈是從伊左上腿後方靠近鼠蹊部處穿入，而自左膝
    蓋上方穿出等情（見本院刑事卷第151 、152 頁）。證人庚○○於本院審理時亦證述稱：在第二聲槍響之前，我是與丙○○面對面拉扯椅子，當時子彈是從我左小腿前方穿入，且
    子彈係卡在我左小腿等語（見本院刑事卷第148 卷）。綜上
    ，從被害人丙○○及庚○○所述及其等二人之中彈受傷位置
    即可推知，被告所擊發的子彈係自被害人丙○○的左腿後方
    擊中貫穿後，才擊中證人庚○○的左小腿前方脛骨位置，顯
    見被告確係站在被害人丙○○之後方開槍無誤，足認告訴人
    指訴被告係站在其後方射擊乙節係與事實相符，足堪採為憑
    信。
(三)、雖被告辯稱：伊到現場時見情況混亂，乃先對空鳴槍，意在
    嚇阻，並無開槍殺人之意圖，後來之所以開槍乃出於混亂之
    中雙方互相拉扯導致槍枝走火而誤傷告訴人云云。惟查，證
    人即當時在現場附近駐足之路人林威志於警詢時證述稱：當
    日凌晨零時20分許，我與友人高瑋翎、王俊凱在仁化街30號
    三叉路口聊天。我看見有四、五人在巷子口吵架，距十公尺
    遠。其中有二人走到路旁車輛吵架，隨後又進入巷內，我看
    到穿黃Ｔ恤的男子遭二名男子毆打，約１０分鐘後，見二名男
    子共乘一部機車前來。我見到有六名男子，其中有人說：大
    家都認識，說完其中一男子即持槍近距離射擊另一男子，因
    巷內很暗未見何人被開槍，被開槍射擊之人並大聲對射擊之
    人說：「你有種一槍打死我」。開槍男子聽到約過三十幾秒
    又以近距離向該男子射擊，共開二槍。之後該二名男子即騎
    車離開等語（見93年度他字第4779號偵查卷第59、60頁）；
    證人王俊凱亦於警詢時為相同之證述（見同上偵查卷第54至
    56頁），故渠等二人均未見持槍之人有遭他人拉扯之情形。
    參以被告於本院審理時已自承：伊當天帶到現場的子彈共有
    六顆，第一顆是啞巴彈（按即未能擊發），第二發對空鳴槍
    ，而在擊發使庚○○受傷的子彈前，也曾經退彈一顆等語（
    見本院刑事卷第166 頁），此核與遺留在現場地上的彈殼二
    顆及子彈二顆之情形正好吻合，足證被告當時在現場確有扣
    下四次扳機，且其在第四次擊發致被害人丙○○受傷的那顆
    子彈之前，即已扣過一次扳機，惟第三發子彈未能擊發而予
    以退膛，始再重新上膛擊發第四發子彈。故證人林威志及王
    俊凱證述持槍之人共計近距離向另一名男子射擊二槍乙節，
    係與事實相符合，且渠等二人與被告及告訴人雙方均不認識
    ，自無可能偏坦任何一方，所以證人林威志及王俊凱二人之
    證述足堪採信。而本案被告既已對空鳴槍擊發一顆子彈，則
    衡諸常情，一般人見狀已可得悉被告所持手槍係可擊發子彈
    之真槍，焉有毫不懼怕趕緊逃逸反而有恃無恐徒手靠近持槍
    之被告並與之拉扯之理。復參諸證人辛○○於警詢時係證述
    ：我們見到己○○、壬○○及癸○○三人在吵架，約十分鐘
    後聽到槍聲，向外察看發現己○○指示他叫來的朋友說就是
    他，後來丙○○出來勸架，我見人持槍，我、甲○○及乙○○就跑走等語（見同上偵查卷第71、72頁）；證人乙○○亦
    於警詢時為相同證述，並另證稱：因我跑出去時，即見對空
    鳴，槍之後跑到巷內躲起，其餘發生之事並不清楚等情（見
    同上偵查卷第76、77、80頁），亦足佐證現場聞及槍聲之人
    無不驚慌躲避之情形。據此可知，被告當時持手槍射擊時，
    並非因遭告訴人或其他人拉扯而走火擊發。故被告前開所辯
    ，顯係飾卸之詞，無可採信。
(四)、本案所應審究者厥為被告持前開槍彈至上開時地，並開槍射
    擊造成告訴人受傷之行為係基於何種犯意而為：
  1.經查，本院於審理時當庭勘驗告訴人丙○○及證人庚○○之
    傷口所在位置，勘驗結果：告訴人丙○○當庭所指中彈受傷
    位置（即左上腿後方近鼠蹊部）與地面間高度為57公分，子
    彈自告訴人左前膝蓋上方穿出的位置與地面高度為52公分，
    證人庚○○受傷中彈位置（即左小腿前方）與地面間高度為
    36公分等情，有本院94年1 月7 日審判筆錄第11、14頁可按
    。將上開三處受傷位置連成一動線觀察，即可得知該顆子彈
    行進路線係由上往下，被告所擊發之子彈係以朝下往告訴人
    左大腿上部之角度，由告訴人丙○○後方由斜下射入其左大
    腿上部後，再由其左腿膝蓋上方穿出，穿出後又直接擊中證
    人庚○○之左小腿前方處，並停留該處而未貫穿。再徵諸被
    告對空鳴槍之後，告訴人丙○○與證人庚○○仍在面對面相
    互拉扯之中，且被告係站立在告訴人背後，告訴人並無暇抗
    拒被告，則倘若被告真有殺人故意，在被告與告訴人所處位
    置相距甚近之情況下，衡情其大可舉槍往上朝告訴人之頭部
    、頸部或平舉朝告訴人心臟等致命要害部位瞄準射擊，焉會
    祇朝向告訴人下肢部位開槍，並造成告訴人左腿傷害，由此
    可知被告應無致告訴人於死地之意思。綜觀被告於開槍前尚
    且對空鳴槍，及其開槍時所處位置、告訴人傷勢情形及案發
    一切情狀，應認被告並無殺人之犯意，自與殺人罪之構成要
    件有間。
  2.第查，被告雖無殺人之故意，但究係基於普通傷害或使人受
    重傷之故意而為，仍須進一步審究。按使人受重傷未遂與普
    通傷害之區別，應以加害時有無致人重傷之故意為斷，最高
    法院55年台上字第1703號判例可參。而於個案中有關重傷害
    犯意之有無，應斟酌事發經過之相關事證，包括被害人受傷
    部位、所用凶器、行為當時之具體情況等一切情狀以為斷。
    查本案被告所持手槍，係制式半自動手槍，機械性能良好，
    又其擊發之子彈亦係制式子彈，殺傷力及準確度更甚於一般
  　改造手槍及改造子彈，且事實上，被告所持前開手槍擊發子
    彈後已貫穿告訴人之大腿，顯見其對人體的殺傷力非小。參
    以一般人應均知大腿部位有主動脈、神經組織及肌腱分佈，
  　如遭子彈射擊而斷裂或因子彈貫穿腿骨，致使腿骨碎裂，均
    有可能導致下肢毀敗之重傷害結果，被告對此自應知之甚詳
    ，其仍執意持頗具殺傷力之槍彈，近距離朝告訴人之左大腿
    後方射擊，主觀上顯係有重傷害之故意，應甚明確，堪予認
    定。
  3.又告訴人丙○○於93年6 月30日遭受槍傷後，於同日在臺北
    市立和平醫院接受急診治療，並於手術後繼續接受住院治療
    ，告訴人左大腿有變形、不等長之現象，住院期間，其左腿
    常有疼痛難耐而須以止痛針止痛之情形，直至同年7 月5 日
    ，被告已開始練習下床行走，惟受傷之左腿仍不可踩地，肌
    耐力仍弱，須輔以柺杖幫助行走等情，有卷附該醫院入院護
    理評估單及護理紀錄單等件足供參佐（見同署93年度偵字第
    10688 號偵查卷第175 至208 頁），再參以告訴人於本院審
    理時到庭，在當庭勘驗測量其左腿中槍部位距離地面高度時
    ，其手雖仍持單側柺杖幫助其行走站立，惟其左腳已能著地
    供本院測量，於測量時告訴人並未表示有何疼痛之情，顯見
    其左腿肌耐力已有增強，足認告訴人丙○○所受傷害尚未達
    一肢毀敗之程度。
(五)、綜上所述，參互各情，被告確有持槍重傷告訴人未遂之事實
    ，本件罪證已明，被告前開所辯各節，要屬卸責之詞，尚難
    採信，其犯行足堪認定，應依法論科。
三、核被告戊○○自陳友諒處收受上開手槍、子彈而受託代藏之
    犯行，所為係違反槍砲彈藥刀械管制條例第7條第4項之寄藏
    手槍罪，及同條例第12條第4項之寄藏子彈罪。又其以上開
    手槍及子彈朝告訴人左大腿部射擊造成告訴人受有前開傷害
    之犯行，係犯刑法第278 條第3 項、第1 項之使人受重傷未
    遂罪。按寄藏與持有，均係將物置於自己實力支配之下，僅
    寄藏必先有他人之持有行為，而後始為之受寄代藏而已，故
    寄藏之受人委託代為保管，其保管之本身，亦屬持有，不過
    此之持有係受寄之當然結果，槍砲彈藥刀械管制條例第7 條
    第4 項，第11條第2 項係將「持有」與「寄藏」為分別之處
    罰規定，則單純之「持有」，固不包括「寄藏」，但「寄藏
    」之受人委託代為保管，其保管之本身所為之「持有」，既
    係「寄藏」之當然結果，法律上自宜僅就「寄藏」行為為包
    括之評價，不應另就「持有」予以論罪，最高法院著有74年
    台上字第3400號判例可資參照；本案被告係受其友人陳友諒
    之託而代為保管上開槍、彈，業經被告於本院審理時供述甚
    明，被告係受寄代藏槍、彈，而非為自己持有，參照上開最
    高法院判例意旨，法律上自宜僅就「寄藏」行為為包括之評
    價，不應另就「持有」予以論罪。公訴人起訴書之犯罪事實
    欄僅敘明被告自93年6 月30日後持有上開槍、彈之行為，而
    認被告係涉違反槍砲彈藥刀械管制條例第7 條第4 項之持有
    手槍罪，及同條例第12條第4 項之持有子彈罪，惟此部分持
    有行為既為前揭寄藏行為之當然結果，社會基本事實同一，
    有實質上一罪之關係，而公訴人亦於蒞庭時起稱擴張此寄藏
    槍彈部分之犯罪事實，基於審判不可分原則，本院自得就此
    寄藏行為併予審理。又被告以一行為而同時寄藏前開手槍、
    子彈，係想像競合犯，應依刑法第五十五條之規定，從一較
    重之寄藏手槍罪處斷。再按本院查無證據證明被告確有殺人
    犯意，已如前述，是不能證明被告有殺人之故意，惟此部分
    起訴之社會基本事實與前開論罪科刑之重傷害未遂部分之社
    會基本事實相同，爰依法變更起訴法條。被告雖已著手重傷
    害行為之實施，惟未生重傷害之結果，其犯罪尚屬未遂，應
    依刑法第26 條 前段之規定，按既遂犯之刑度減輕其刑。又
    本案被告戊○○於89年3 月間受託寄藏上開槍彈，並無供犯
    罪使用意圖，即已獨立構成犯罪，嗣於93年6 月30日零時許
  　持上開手槍及子彈擊發造成告訴人及證人庚○○受傷之行為
    ，乃另行起意而為，故其所犯寄藏手槍罪與使人受重傷未遂
    罪二罪間，罪名不同，行為互殊，應予分論併罰。公訴意旨
    認被告戊○○所犯上開二罪間，有方法結果之牽連關係，容
    有未合，惟業經蒞庭公訴人於本院審理時予以更正，併此敘
    明。雖被告辯護人另為被告辯護稱：警方雖係於93年6 月30
    日凌晨案發時有人開槍之事實，然並未確切知悉係何人開槍
    ，故被告同年7 月3日 自首，配合警方之調查，並自動報繳
    槍彈，係符合內政部93年7 月1 日公告之「自首報繳槍械作
    業」規定，應免除其刑等語。然查，被告雖係主動向臺北縣
    警察局海山分局刑事組繳槍投案等情，有93年7 月3 日警詢
    筆錄二份及扣押筆錄、扣押物品目錄表各乙份存卷可參。惟
    按對於未發覺之罪自首而受裁判者，減輕其刑，刑法第62條
    前段定有明文。該條所謂未發覺之罪，係指有偵查犯罪職權
    之公務員，不知有犯罪之實實，或雖知有犯罪事實，而不知
    犯罪人為何人者，均屬之（最高法院26年渝上字第1839號著
    有判例可資參照）。查警方於93年7 月3 日被告戊○○到案
    前，即已在同年月2日 透過告訴人指認被告之口卡片，發覺
    被告戊○○係於案發現場之持槍對人射擊之人乙節，此有告
    訴人於93年7 月2 日警詢筆錄及經告訴人指認並簽名捺印之
    被告口卡片各乙份附卷可稽，足見在被告戊○○主動於93年
    7 月3 日向警方投案之前，警方已知有犯罪事實，且知悉犯
    罪人即為被告戊○○，是以被告雖係主動向警方投案，惟仍
    與刑法第62條前段所規定之自首要件不合，併此敘明。爰審
    酌被告犯罪之動機、手段、方法、其未經許可寄藏槍彈期間
    非短，又持之以犯案，對社會治安危害至鉅，對告訴人丙○○所受傷害非小，惟被告於本院審理中業與告訴人達成和解
    ，有和解書一紙附卷可參，及其犯後僅坦承部分犯行態度等
    一切情狀，各量處如主文所示之刑，並定其應執行之刑，及
    諭知罰金如易服勞役之折算標準，以資懲戒。
四、扣案之德製P226型9mm 制式半自動手槍一支（槍枝管制編號
    0000000000，含彈匣一個）及土造子彈一顆，均具有殺傷力
    ，屬違禁物，應依刑法第38條第1 項第1 款之規定宣告沒收
    之。至於內政部警政署刑事警察局為鑑定而採樣試射之另一
    顆土造子彈，既經鑑驗試射擊發已不復具殺傷力，已如前述
    ，即非屬違禁物，無從併予宣告沒收。又被告寄藏的其餘4
    顆口徑均為9mm 之制式子彈，業經其攜帶至案發現場，並均
    裝入手槍內扣下扳機射擊，其中第一顆子彈對空鳴槍未能擊
    發，第二顆已擊發對空鳴槍，而在擊中被害人之前被告尚有
    射擊第三顆子彈，惟未能擊發，另一顆已擊發射中被害人腿
    部，業據其供明在卷；又槍擊現場遺留有二顆子彈及二枚彈
    殼，經送內政部警政署刑事警察局鑑驗結果，送鑑彈殼二顆
    （即編號1 、3-1）， 已擊發不具殺傷，又送鑑定子彈，均
    係制式子彈，其中一顆（即編號2）認 具殺傷力，另一顆子
    彈（即編號3- 2）經檢視，其底火皿具撞擊痕跡，亦如前述
    ，則無證據證明該顆子彈（即編號3-2）係 能擊發而具有殺
    傷力之子彈，故上開制式子彈一顆（即編號2）， 為違禁物
    ，應係刑法第38條第1 項第1 款宣告沒收，惟其餘子彈一顆
    及彈殼二枚，即毋庸併予諭知沒收，附此敘明。
據上論斷，應依刑事訴訟法第299 條第1 項前段、第300 條，槍
砲彈藥刀械管制條例第7 條第4 項、第12條第4 項，刑法第11前
段、第278 條第3 項、第1 項、第26條前段、第55條、第42條第
2項 、第51條第5 款、第38條第1 項第1 款，罰金罰鍰提高標準
條例第2 條，現行法規所定貨幣單位折算新台幣條例第2 條，判
決如主文。
本案經檢察官徐名駒到庭執行職務。
中　　華　　民　　國　　94　　年　　1 　　月　　21　　日
                  刑事第十四庭審判長法  官  陳財旺
                              　　　法  官  吳幸娥
                               　　 法  官  林淑婷
以上正本證明與原本無異。
如不服本判決，應於判決送達後十日內，向本院提出上訴狀。
                                    書記官  廖貞音
中　　華　　民　　國　　94　　年　　1 　　月　　21　　日
附錄本案論罪科刑法條全文
槍砲彈藥刀械管制條例第7條
未經許可，製造、販賣或運輸火砲、肩射武器、機關槍、衝鋒槍
、卡柄槍、自動步槍、普通步槍、馬槍、手槍或各類砲彈、炸彈
、爆裂物者，處死刑、無期徒刑或七年以上有期徒刑；處徒刑者
，併科新台幣三千萬元以下罰金。
未經許可，轉讓、出租或出借前項所列槍砲、彈藥者，處無期徒
刑或五年以上有期徒刑，併科新台幣一千萬元以下罰金。
意圖供自己或他人犯罪之用，而犯前二項之罪者，處死刑或無期
徒刑；處徒刑者，併科新台幣五千萬元以下罰金。
未經許可，持有、寄藏或意圖販賣而陳列第一項所列槍砲、彈藥
者，處五年以上有期徒刑，併科新台幣一千萬元以下罰金。
第一項至第三項之未遂犯罰之。
槍砲彈藥刀械管制條例第12條
未經許可，製造、販賣或運輸子彈者，處一年以上七年以下有期
徒刑，併科新台幣五百萬元以下罰金。
未經許可，轉讓、出租或出借子彈者，處六月以上五年以下有期
徒刑，併科新台幣三百萬元以下罰金。
意圖供自己或他人犯罪之用，而犯前二項之罪者，處三年以上十
年以下有期徒刑，併科新台幣七百萬元以下罰金。
未經許可，持有、寄藏或意圖販賣而陳列子彈者，處五年以下有
期徒刑，併科新台幣三百萬元以下罰金。
第一項至第三項之未遂犯罰之。
刑法第278條第1項
使人受重傷者，處五年以上十二年以下有期徒刑。
犯前項之罪因而致人於死者，處無期徒刑或七年以上有期徒刑。
第一項之未遂犯罰之。
